# 个人所得税在现金流量表中的列示问题

提问人：junior13 时间：2011-11-21 17:09:42
谢谢楼上的解答 1 、如果企业存在代扣代缴的其他税费，在编制填列现金流量表中“支付的各项税费”时，“应缴税费”科目中应剔除上述代扣代缴的税费后分析填列； 2 、企业购买固定资产，支付的口抵扣的进项税金如何列示？如果列入“购建固定资产、无形资产和其他长期资产支付的现金”，则该进项税金的现金流入金额反映在“支付的各项税费”的递减项中（即抵扣了营业活动产生的销项税额），视乎现金流的流出与流入不相配比了。

回答人：chenyiwei
1 、一般对于代扣代缴的税金计入导致该扣缴义务发生的资金收付业务归属的现金流量项目内。 2 、由于增值税的抵扣难以划分清楚，所以比照购货的处理方法，计入“购建固定资产、无形资产和其他长期资产支付的现金”。